---
title: "VAR_par_nopar"
author: "LZ"
date: "April 7, 2017"
output: html_document
---
Импорт файла с данными:
```{r}
table_6<- read.csv("table (6).csv")
head(table_6, 15)
``` 


Зададим значения n равное длинне ряда цен и первоначальное значение для доходности и индекса i для цикла:


```{r}
n=length(table_6$Close)
dji<-1
i<-1
n
```

Создадим ряд из доходностей применяя оператор цикла for:

```{r}
for (i in 1:n)
{dji[i]<-log(table_6$Close[i]/table_6$Close[i+1])
i<-i+1}
dji
```

Для <h4>параметрического</h4> VaR-а надо расчитать среднее значение и стандатное отклонение ряда

```{r}
Mean<-mean(dji, na.rm = TRUE)
Stdev<-sqrt(var(dji,na.rm = TRUE))
VaR_Par<-qnorm(0.07,Mean,Stdev) #квантиль нормального распределения
VaR_Par
```

Для <h4>параметрического</h4> CVaR-а создадим множество состоящий из доходностей, находящие левее VaR-а:

```{r}

CVar_Par<-mean(subset(dji, dji < VaR_Par))
CVar_Par
```

Для <h4>непараметрического</h4> VaR-а и CVaR

```{r}
dji1=sort(dji)
VaR_npar=dji1[n/20]
VaR_npar
CVaR_npar=mean(dji1[1:n/20])
CVaR_npar
```

<h4> УРА! </h4>